【裁判字號】    92,易,77
【裁判日期】    921104
【裁判案由】    竊盜
【裁判全文】
臺灣花蓮地方法院刑事判決                            九十二年度易字第七七號
    公  訴  人  臺灣花蓮地方法院檢察署檢察官
    被      告  甲○○
右列被告因竊盜案件，經檢察官提起公訴（臺灣花蓮地方法院檢察署九十二年度偵緝
字第七九號）及移
號、第二二四六號、臺灣屏東地方法院檢察署九十二年度偵字第三七○○號、第三七
七八號、臺灣臺中地方法院檢察署九十二年度偵字第一七六九八號），本院判決如左
：
    主  文
甲○○連續於夜間侵入住宅竊盜，累犯，處有期徒刑貳年，並於刑之執行前令入勞動
場所強制工作參年。扣案之鑰匙伍把沒收。
    事  實
一、甲○○前有違反麻醉藥品管理條例、竊盜、恐嚇、妨害自由、詐欺等前科，其於
    民國八十四年、八十八年間均因竊盜罪，經本院分別判處有期徒刑十月及一年十
    月確定，並分別於八十五年十一月二十九日及九十一年四月三日執行完畢，其復
    於八十九年間因違反毒品危害防制條例案件，經本院以八十九年度花簡字第一六
    五號刑事判決判處有期徒刑三月，於九十一年七月三日執行完畢，而有犯罪習慣
    ，竟不知悔改，基於意圖為自己不法之所有之概括犯意，自九十一年七月三十一
    日某時起至九十二年七月二十一日中午十二時許，於下列時、地，連續竊取他人
    財物：
(一)九十一年七月三十一日晚間某時，在花蓮縣花蓮市○○○街客運站旁，持其所有
    之鑰匙一把，竊取丙○○所有車號ＩＺ─八七六八號自小客車，得手後供己使用
    。嗣於九十二年二月十三日下午三時三十分許，在台東縣池上鄉池上檢查哨前為
    警查獲，並扣得鑰匙一支。
(二)九十一年十二月七日下午四時許，在花蓮大漢技術學院側門停車場，見子○○所
    有，現供壬○○使用之車號ＯＮＮ─三一七號重型機車，鑰匙未取下，竟徒手將
    之竊走供己使用。嗣於九十一年十二月二十一日凌晨零時三十分，在花蓮市○○○路二號前為警查獲。
(三)九十二年四月十四日晚上六時許，夜間侵入庚○○位於花蓮縣花蓮市華東九十一
    號之住處，竊取庚○○所有車號Ｌ三─五七二三號自小貨車之鑰匙，再於翌日（
    十五）凌晨二時許，利用前開竊得之鑰匙，將前述自小貨車竊走供己使用。嗣於
    同年月十六日凌晨一時五十分許，為警在屏東縣枋寮鄉佳冬村台十七線文化路口
    臨檢查獲。
(四)九十二年六月二十五日凌晨四時許，在花蓮縣花蓮市○○路下美崙加油站旁，持
    其所有之鑰匙三把，竊取辛○○所有，現供己○○使用之車號ＪＡ－八一八六號
    自小貨車，得手後供己使用。嗣於同年月二十七日十二時三十分許於苗栗縣竹南
    鎮○○○路與寶福路為警查獲，並扣得鑰匙三把。
(五)九十二年七月二十日中午十二時許，在屏東縣崁頂鄉○○村○○路中正幹二十八
    電桿前，徒手竊取崁頂鄉公所公物水溝蓋一塊、垃圾桶一個，得手後欲逃離現場
    時，遭巡邏員警發現，當場人贓俱獲。
(六)九十二年七月二十一日中午十二時，在屏東縣潮州鎮後火車店倉庫旁，趁丁○○
    未注意之際，以其所有之鑰匙一把，竊取其所有之車號ＰＭＱ－○七二號重型機
    車，得手後供己使用。嗣於同年月二十四日上午九時三十五分許，於國道一號公
    路一八五公里北向處為警攔檢查獲，並扣得鑰匙一把。
(七)九十二年八月二十七日凌晨三時許，在花蓮縣花蓮市火車站前空地，以自製敲扁
    之粗鐵線，竊取丑○○所有車號ＲＩＭ－八一五號輕型機車，得手後供己騎用。
    嗣於翌日（二十八日）下午二時三十分許，騎乘上開機車進入花蓮縣吉安鄉光華
    工業區時，為光華工業區服務中心之職員馮梅花發覺有異，始報警查獲。
(八)九十二年八月二十八日凌晨一時許，在花蓮縣花蓮市○○路六號文化局演藝堂旁
    ，以接通電源線啟動之方式，竊取戊○○所有車號ＬＹ二－五五九號重型機車，
    得手後供己騎用。嗣於同年九月六日下午三時三十分許，在臺中縣沙鹿鎮○○里
    ○○路與沙田路口為警盤查，始查悉上情。
二、案經丙○○訴由臺東縣警察局關山分局報告臺灣臺東地方法院檢察署、庚○○訴
    由屏東縣警察局枋寮分局報告臺灣屏東地方法院檢察署分別呈請臺灣高等法院檢
    察署令轉臺灣花蓮地方法院檢察署檢察官偵查及壬○○訴由花蓮縣警察局花蓮分
    局報告臺灣花蓮地方法院檢察署檢察官偵查後起訴及移送併案審理。
    理  由
一、右揭事實業據被告甲○○坦承不諱，核與被害人丙○○、壬○○、庚○○、己○○、丁○○分別於警、偵訊中所述之失竊情節相符，並有證人即屏東縣崁頂鄉崁
    村村長乙○○、馮梅花、被害人丑○○之子閻文瑞、被害人戊○○之父張海泉於
    警詢中之證詞可按，此外，復有贓物認領保管收據八紙、相片十五幀、車輛竊盜
    資料個別查詢報表、屏東縣警察局車輛協尋證明單各一紙附卷可稽，及扣案之鑰
    匙五把在卷足按，被告之自白與事實相符。本件事證明確，被告犯行堪以認定。
二、核被告所為係犯刑法第三百二十條第一項之竊盜罪及同法第三百二十一條第一項
    第一款之加重竊盜罪。被告所犯上開各罪，時間緊接，手段雷同，觸犯構成要件
    相同之罪名，顯係基於概括之犯意反覆實施，為連續犯，應論以情節較重之刑法
    第三百二十一條第一項第一款之加重竊盜罪，並加重其刑。被告於八十九年間因
    違反毒品危害防制條例案件，經本院以八十九年度花簡字第一六五號刑事判決判
    處有期徒刑三月，於九十一年七月三日執行完畢，有臺灣高等法院被告全國前案
    紀錄表在卷可按，其於五年內再犯有期徒刑以上之本罪，為累犯，應依法加重其
    刑，並遞加重之。公訴人移請併案審理被告事實欄一、（四）至（八）之犯行，
    因與業經起訴有罪部分，具有連續犯之裁判上一罪關係，本院自得審究。爰審酌
    被告前曾有違反麻醉藥品管理條例、竊盜、恐嚇、妨害自由、詐欺等前科紀錄，
    素行不良，有上開前案紀錄表可稽，其犯罪之動機、目的、手段、所生之危害，
    惟犯罪後尚能坦承犯行等一切情狀，量處如主文所示之刑。又被告正值壯年，不
    思以正途賺取財富，屢次偷竊他人財物，顯係有犯罪之習慣，為使其養成勞動習
    慣並具有就業能力，爰併依竊盜犯贓物犯保安處分條例第三條第一項第一款之規
    定，宣告應於刑之執行前令入勞動場所強制工作三年。扣案之鑰匙五把係被告所
    有，供竊盜所用之物，業據被告供承在卷，爰依法宣告沒收。
據上論結，應依刑事訴訟法第二百九十九條第一項前段，刑法第五十六條、第三百二
十一條第一項第一款，第四十七條、第三十八條第一項第二款，竊盜犯贓物犯保安處
分條例第三條第一項第一款、第四條，判決如主文。
本案經檢察官癸○○到庭執行職務。
中      華      民      國      九十二      年    十一    月      四    日
                                臺灣花蓮地方法院刑事庭
                                  審判長法  官  黃麗生
                                        法  官  陳世博
                                        法  官  蘇姵文
右正本證明與原本無異。
如對本判決不服，應於送達後十日內，向本院提出上訴狀。（應抄附繕本）告訴人或
被害人如對於本判決不服者，應具備理由請求檢察官上訴，其上訴期間之計算係以檢
察官收受判決正本之日期為準。
                                        法院書記官
中      華      民      國      九十二      年    十一    月      四    日
附錄本判決論罪之法律條文
刑法第三百二十一條第一項第一款
犯竊盜罪而有左列情形之一者，處六月以上五年以下有期徒刑：
一、於夜間侵入住宅或有人居住之建築物、船艦或隱匿其內而犯之者。


司法院資訊處製作；財團法人民間司法改革基金會備份。
